# 请教陈版同一控制下的追溯调整问题

提问人：milifish 时间：2015-11-18 22:26:06
A公司于 2015 年 6 月 30 日同一控制合并B公司，假设合并成本为B公司 6 月 30 日的净资产 150 万元。 B公司 2014 年 12 月 31 日净资产 100万元，其中实收资本 50 万元，未分配利润 40 万元，盈余公积 10 万元。 则A公司在编制 2014 年合并报表时候是否编制如下抵消分录就可以了？ 借：实收资本 50 万 贷：资本公积 50 万

回答人：chenyiwei
如果：（ 1 ）A对B的持股比例为 100 ％；（ 2 ）B自成立以来一直由目前的最终控制方控制，且持股比例一直保持 100 ％；（ 3 ）AB之间无其他需抵销的内部往来和内部交易，则你的理解合理。

提问人：taoyi4408 时间：2015-11-19 08:54:02
2014 年的净资产不是 100 万元吗？为什么只增加资本公积 50 万元呢？

回答人：chenyiwei
留存收益是通过报表项目的简单加总自动加进来了。